臺灣苗栗地方法院民事簡易判決
                  111年度苗簡字第150號
原      告  林定祥  
訴訟代理人  林明    
被      告  黃文祥  

上列當事人間請求侵權行為損害賠償事件，原告提起刑事附帶民
事訴訟，經本院刑事庭移送前來（110年度簡附民字第63號），
本院於民國111年6月2日言詞辯論終結，判決如下：
    主      文
被告應給付原告新臺幣陸萬貳仟參佰貳拾伍元，及自民國一百一
十年十月二十三日起至清償日止，按週年利率百分之五計算之利
息。
原告其餘之訴駁回。
訴訟費用由被告負擔百分之三，餘由原告負擔。
本判決原告勝訴部分得假執行。但被告以新臺幣陸萬貳仟參佰貳
拾伍元為原告預供擔保後，得免為假執行。
原告其餘假執行之聲請駁回。
    事實及理由
一、原告主張：被告於民國110年5月8日2時17分許，在苗栗縣○○
    市○○路0號之海藍視聽伴唱店前，因故與原告發生爭執，被
    告爰基於傷害之犯意，徒手毆打原告之頭部，致原告受有前
    額撕裂傷、左側眼其他玻璃體混濁等傷害。原告因此受有下
    列損害：㈠醫藥費新臺幣（下同）1,725元，㈡就醫交通費600
    元，㈢看護費24,000元，㈣營養費145,185元，㈤不能工作期間
    減少收入135,000元，㈥慰撫金1,499,290元。為此，爰依侵
    權行為之法律關係，提起本件訴訟等語。並聲明：㈠被告應
    賠償原告1,805,800元，及自起訴狀送達之翌日起至清償日
    止，按週年利率5%計算之利息。㈡願供擔保，請准宣告假執
    行。
二、被告則以：原告就所請求各項費用均未提出證據，且原告所
    受傷害並無傷勢嚴重到嚴重影響日常生活難以自理之程度，
    原告應就其傷勢及因該傷勢使日常生活難以自理而有看護之
    必要性為舉證，爭執原告之傷勢是否有需要營養費之必要，
    且爭執原告請求之營養費金額，再原告未提出確有因本件造
    成工作損失之情形，原告應負舉證責任，且原告實仍每日去
    檳榔攤營業，另原告請求之慰撫金過高，慰撫金應以3,000
    元左右為適當等語，資為抗辯。並聲明：㈠原告之訴駁回。㈡
    如受不利之判決，願供擔保請准宣告免為假執行。
三、得心證之理由：
　㈠因故意或過失，不法侵害他人之權利者，負損害賠償責任；
    故意以背於善良風俗之方法，加損害於他人者亦同，民法第
    184條第1項定有明文。查被告於110年5月8日2時17分許，在
    苗栗縣○○市○○路0號之海藍視聽伴唱店前，因故與原告發生
    爭執，基於傷害之故意，徒手毆打原告之頭部，致原告受有
    前額撕裂傷、左側眼其他玻璃體混濁等傷害等情，業經兩造
    不爭執（見本院卷第41頁至第42頁），上開事實並經本院10
    9年度苗簡字第802號刑事判決判處被告拘役55日在案，復經
    本院依職權調取臺灣苗栗地方檢察署110年度偵字第4310號
    及本院109年度苗簡字第802號刑事案卷查明屬實，是此部分
    事實已堪認定。從而，被告確有故意侵害原告之身體、健康
    之權利，且上開故意行為與原告前揭受傷之結果間具有相當
    因果關係，自構成侵權行為，應負損害賠償之責。
　㈡不法侵害他人之身體或健康者，對於被害人因此喪失或減少
    勞動能力，或增加生活上之需要時，應負損害賠償責任；不
    法侵害他人之身體、健康、名譽、自由、信用、隱私、貞操
    ，或不法侵害其他人格法益而情節重大者，被害人雖非財產
    上之損害，亦得請求賠償相當之金額，民法第193條第1項、
    第195條第1項前段分別定有明文。茲就原告主張之項目及金
    額，是否應予准許，分述如下：
　1.醫藥費、就醫交通費
　　原告主張其因被告上開行為致傷而支出醫藥費1,725元、就
    醫交通費600元，經原告提出相關單據為證（見本院卷第49
    頁至第53頁），且為被告所不爭執而同意給付（見本院卷第
    42頁），則原告此部分請求，應予准許。
　2.看護費
　　原告雖主張其因被告毆打行為受有前額撕裂傷、左側眼其他
    玻璃體混濁等傷害，致日常生活飲食、盥洗、如廁等皆無法
    自理，於110年5月8日起至110年5月18日止均需他人看護照
    顧，而由其父林明擔任看護，以每日看護費用2,400元計算
    ，受有24,000元之損害等語，為被告所否認，原告自應就此
    部分負舉證責任。依據原告所提出上開傷勢之相關診斷證明
    書（見110年度偵字第4310號卷，下稱偵卷，第20頁、第50
    頁），均僅足認定原告受有前開傷勢，但均無從據此逕認原
    告因前開傷勢而無法自理生活事務。又原告上開前額撕裂傷
    之傷勢尚屬輕傷，難認有何致日常生活不能自理之情事，原
    告關於前額撕裂傷之就診醫院即為恭醫療財團法人為恭紀念
    醫院（下稱為恭醫院），該院以111年4月26日為恭醫字第11
    10000206號函稱：原告傷勢為顏部撕裂傷，應無生活不能自
    理之情形等語（見本院卷第107頁），亦同此認定。復原告
    關於左側眼其他玻璃體混濁之傷勢就診診所即陳眼科診所，
    該診所以111年4月20日陳眼醫字第420號函稱：原告110年5
    月受傷，至8月門診，不知此期間治療過程如何等語（見本
    院卷第83頁），尚無從證明原告上開傷勢有何致無法自理生
    活事務情事。佐以原告關於左側眼其他玻璃體混濁之傷勢部
    位在「左側眼」，而與原告所稱雙眼受傷乙情不符，縱認原
    告有因上開傷勢影響左眼視力，仍有右眼可輔助日常生活，
    依其傷勢應無需他人照護。從而，原告依所提出事證不能證
    明其因前開傷勢而無法自理生活事務，有另行支出看護費用
    即增加生活上支出之必要，復未能提出其他證據以實其說，
    則其請求看護費用24,000元，即屬無據，礙難准許。
　3.營養費
　　原告主張其因被告毆打行為所受傷害，尚支出145,185元購
    買營養品，並提出訂購明細影本為證（見本院卷第57頁至第
    69頁）。原告此部分主張為被告所否認，原告自應就此部分
    負舉證責任。經核原告所提上開訂購明細內容，購買品項為
    沖泡飲、膠囊、乳酸菌顆粒、生技營養品、靚妍飲、清新噴
    霧等保健食品，並無醫囑證明確為醫療上所必要，原告復無
    提出其他證據證明其治療前額撕裂傷、左側眼其他玻璃體混
    濁等傷害，需服用前開明細所示之營養品項。故此部分請求
    ，應不准許。
　4.不能工作期間減少收入之金額
　　原告主張其因被告毆打行為所受傷害，不能騎車前往其所經
    營之「婷婷檳榔」，致其不能在該檳榔攤顧店工作13日，受
    有工作收入損失135,000元等語，為被告所否認，原告自應
    就此部分負舉證責任。經查，原告固曾提出為恭醫院110年5
    月8日診斷證明書為證（見偵卷第20頁），然上開診斷證明
    書僅記載就原告之前額撕裂傷傷勢宜休養3日，尚難以證明
    確有因該傷勢而不能工作之情事；參以為恭醫院以111年4月
    26日為恭醫字第1110000206號函稱：原告傷勢為顏部撕裂傷
    ，應不至於影響工作等語（見本院卷第107頁），亦徵上開
    診斷證明書無從憑為原告主張因前額撕裂傷致不能工作乙節
    之佐證。又原告關於左側眼其他玻璃體混濁之傷勢就診診所
    即陳眼科診所以111年4月20日陳眼醫字第420號函稱：原告
    僅門診乙次，無後續追蹤不知是否會影響工作等語（見本院
    卷第83頁），佐以證人蔡念億於審理中證稱：我只能確定5
    月8日過後兩三天我有去「婷婷檳榔」找原告，當天「婷婷
    檳榔」有營業，原告在看守經營檳榔攤，他當時在店裡，因
    為是原告親自跟我對話，原告坐在檳榔攤裡面，應該是在顧
    店，檳榔攤是開門對外營業等語（見本院卷第92頁至第93頁
    ），凡此均證原告主張其因上開傷勢不能工作之內容，是否
    可採，尚非無疑。原告復未提出有何因前額撕裂傷、左側眼
    其他玻璃體混濁等傷害請假而受有工作損失之證明以實其說
    ，自難認其已證明受有不能工作之損害，則其此部分請求，
    尚難准許。
　5.慰撫金
　　非財產上損害之慰撫金數額，究竟若干為適當，應斟酌兩造
    身分、地位及經濟狀況，俾為審判之依據（最高法院86年度
    台上字第511號判決意旨參照）。查原告因被告上開故意侵
    權行為，受有前額撕裂傷、左側眼其他玻璃體混濁等傷害，
    其身體、健康受有侵害，自得依民法第195條第1項前段之規
    定請求賠償相當之金額。原告陳稱其為君毅中學高職日間部
    、工作為檳榔攤老闆、月收入為35萬元至45萬元左右；被告
    陳稱其為國中畢業，職業為工程師傅，日收入1,800元；並
    參酌原告於108、109年度並無申報所得收入，其名下無財產
    ，及被告於108、109年度申報所得收入金額，其名下有房地
    、汽車、投資等財產等情，業經兩造陳述在卷，並有本院依
    職權查詢兩造之稅務電子閘門財產所得調件明細表在卷可憑
    （見本院卷附密封袋）；爰斟酌兩造上開身分、地位、經濟
    狀況、年齡，暨被告上開行為之發生過程、被告行為態樣、
    原告之傷勢內容、所受損害及精神痛苦之程度等一切情狀，
    認原告前揭民法第195條第1項前段規定，請求被告賠償精神
    慰撫金即非財產上之損害60,000元為適當，應予准許，逾此
    部分之請求，則屬過高，不應准許。
　㈢從而，原告因本件事件得求償之金額為62,325元（計算式
    ：1,725元+600元+60,000元＝62,325元）。
四、給付無確定期限者，債務人於債權人得請求給付時，經其催
    告而未為給付，自受催告時起，負遲延責任。其經債權人起
    訴而送達訴狀，或依督促程序送達支付命令，或為其他相類
    之行為者，與催告有同一之效力；遲延之債務，以支付金錢
    為標的者，債權人得請求依法定利率計算之遲延利息。但約
    定利率較高者，仍從其約定利率；應付利息之債務，其利率
    未經約定，亦無法律可據者，週年利率為百分之5，民法第2
    29條第2項、第233條第1項、第203條分別定有明文。本件原
    告得請求被告給付之金額，給付並無確定期限，而原告起訴
    請求，刑事附帶民事訴訟起訴狀繕本業於110年10月22日送
    達被告，有本院送達證書在卷足參（見本院卷110年度簡附
    民字第63號第11頁至第13頁），已生催告給付之效力；參諸
    前開規定，原告請求被告給付自起訴狀繕本送達被告之翌日
    即110年10月23日起至清償日止，按週年利率5%計算之遲延
    利息，應屬有據。
五、綜上所述，原告依侵權行為之法律關係，請求被告給付62,3
    25元，及自110年10月23日起至清償日止，按週年利率5%計
    算之利息，為有理由，應予准許；逾此部分之請求，為無理
    由，應予駁回。
六、本件原告勝訴部分係依民事訴訟法第427條第2項規定適用簡
    易程序所為被告敗訴之判決，依同法第389條第1項第3款規
    定，本院應依職權宣告假執行。原告陳明願供擔保請准宣告
    假執行，僅係促使本院職權之發動，爰不另為准駁之諭知。
    另被告陳明願供擔保聲請宣告免為假執行，合於法律規定，
    爰酌定相當之擔保金額宣告之。至原告敗訴部分，其假執行
    之聲請已失所依附，應併予駁回。
七、本件事證已臻明確，兩造其餘攻擊防禦方法及所提證據，經
    核與判決結果不生影響，爰不逐一論述，附此敘明。
八、訴訟費用負擔之依據：民事訴訟法第79條。　　
中　　華　　民　　國　　111 　年　　6 　　月　　16　　日
                  苗栗簡易庭  法  官  賴映岑
以上正本係照原本作成。

如對本判決上訴，須於判決送達後20日內向本院提出上訴狀。
如委任律師提起上訴者，應一併繳納上訴審裁判費。
中　　華　　民　　國　　111 　年　　6 　　月　　16　　日
                              書記官  趙千淳